【裁判字號】    98,審訴,6498
【裁判日期】    981230
【裁判案由】    清償借款
【裁判全文】
臺灣臺北地方法院民事判決            98年度審訴字第6498號
    原      告  國泰世華商業銀行股份有限公司
    法定代理人  乙○○
    訴訟代理人  甲○○
    被      告  丙○○
上列當事人間清償借款事件，經本院於中華民國98年12月28日言
詞辯論終結，判決如下：
    主  文
被告應給付原告新台幣伍拾肆萬陸仟零柒拾玖元，及其中新台幣
肆拾玖萬貳仟陸佰貳拾元部分，自民國九十四年十月二十五日起
至清償日止，按年息百分之十九點七計算之利息。
訴訟費用新台幣伍仟玖佰伍拾元由被告負擔。
本判決於原告以新台幣壹拾捌萬元為被告預供擔保後，得假執行
。
    事實及理由
甲、程序方面：
一、本件依兩造簽訂之信用卡約定條款第26條約定，雙方合意以
    臺灣臺北地方法院為第一審管轄法院，故本院自有管轄權。
二、按因合併而消滅之公司，其權利義務，應由合併後存續或另
    立之公司承受。公司法第319條準用同法第75條規定，定有
    明文。查原匯通商業銀行股份有限公司於民國91年6月3日變
    更為國泰商業銀行股份有限公司（下稱國泰銀行），而國泰
    銀行於92年6月26日經財政部核准與世華聯合商業銀行股份
    有限公司（下稱世華銀行）合併，國泰銀行為消滅銀行，世
    華銀行為存續銀行，世華銀行並於92年10月27日經經濟部核
    准登記更名為國泰世華商業銀行股份有限公司，原國泰銀行
    暨原世華銀行之權利義務關係，由合併後存續並更名之國泰
    世華商業銀行股份有限公司概括承受。
乙、實體方面：
一、原告起訴主張：被告於92 年9月22日向原告請領信用卡使用
    （卡號：0000000000000000，卡別：VISA），依約被告即得
    持系爭信用卡於特約商店簽帳消費，但依信用卡約定條款第
    14、15條，應於當期繳款截止日前向原告清償，或以循環信
    用方式繳付最低應繳金額，逾期清償者依信用卡約定條款第
    15、21、22條之約定，除喪失期限利益外，應另行給付原告
    按年息19.7%之利息。被告另於92年9月23日向原告申請代償
    卡（卡號：0000000000000000），以代付其於富邦銀行之信
    用卡欠款，就該代償部分之利息及費用，計付方式係以代償
    後，前24個月按月計付代償餘額1.1%之手續費，第25個月起
    則按年息19.7%計付利息。被告再於93 年12月21日與原告成
    立簡易通信貸款契約（卡號：0000000000000000），向原告
    貸款300,000元，按年息5.88%計息，約定分50期清償，依年
    金法按月計付本息，併入信用卡帳單中與信用卡消費帳款一
    同繳納。依約定條款第1、4、5 條約定，若未依約於繳款期
    限前繳款或未繳足月付金時，被告除喪失期限利益，視同全
    部到期外，原告得將未繳金額之本金部分，或經原告主張視
    為到期之本金部分，按信用卡循環利率年息19.7% 計息。詎
    被告至94 年10月24日止，尚餘欠546,079元（含信用卡帳款
    金額224,668元、簡易通信貸款帳款金額318,893元，代償金
    額2,518 元），屢經催討，未獲置理，為此提起本件訴訟。
    並聲明：(一)如主文第1項所示。(二)願供擔保聲請宣告假執行
    。
二、被告則以：伊目前無固賓工作，無法清償欠款等語，資為抗
    辯。並聲明：原告之訴駁回。
三、本件原告主張之事實，業據提出信用卡申請書暨約定條款、
    代償卡申請書暨約定條款及簡易通信貸款申請書暨約定條款
    等影本為證，被告於言詞辯論期日對原告主張之事實，並不
    爭執，依民事訴訟法第280條第1項規定，視同自認，堪信原
    告主張為真實。從而，原告依信用卡契約及消費借貸之法律
    關係請求被告給付如主文第1 項所示之本金及利息，為有理
    由，應予准許。又原告陳明願供擔保，聲請宣告假執行，核
    無不合，爰酌定相當擔保金額准許之。
四、本件訴訟費用額確定為5,950元。
五、訴訟費用負擔之依據：民事訴訟法第78條。
中    華    民    國    98    年    12    月    30    日
                        民事第六庭法官  傅中樂
以上正本係照原本作成。
如對本判決上訴，須於判決送達後20日內向本院提出上訴狀。
中    華    民    國    98    年    12    月    30    日
                                書記官  王文心

司法院資訊處製作；財團法人民間司法改革基金會備份。
